Minutes et répertoires du notaire Jules Alexandre POTIER, 26 juillet 1844 - 18 août 1871 (étude XXXI)
Archives nationales
Minutes et répertoires du notaire Jules Alexandre POTIER (étude XXXI)
26 juillet 1844 - 18 août 1871
MC/ET/XXXI/768 - MC/ET/XXXI/1052, MC/RE/XXXI/18 - MC/RE/XXXI/23
Etude XXXI; Potier, Jules-Alexandre
Archives nationales de France
Minutes et répertoires: la loi 2008-696 du 15 juillet 2008 relative aux archives a fixé à 75 ans à compter de la date de l'acte, ou à 25 ans à compter de la date du décès de l'intéressé si ce délai est plus bref, le délai de communication des minutes et répertoires des notaires; ce délai est porté à 100 ans à compter de la date de l'acte si le document se rapporte à un mineur (code du Patrimoine, articles L213-2, 4e d et 5e).
Autres documents de l'étude (dossiers de clients, comptabilité...): s'agissant d'archives privées, ces documents sont communicables selon les modalités fixées par le déposant ou le donateur.
Certains documents ne sont pas accessibles en raison de leur mauvais état de conservation.
Versement
Accès aux instruments de recherche de tous les notaires de l’étude XXXI
Archives de l'étude XXXI
- Minutes de Jules Alexandre POTIER, juillet 1844 - 18 août 1871; MC/ET/XXXI/768 - MC/ET/XXXI/1052
  - Minutes. 1844, juillet - août, juillet - août 1844; MC/ET/XXXI/768
    Informations complémentaires:
    1844, 1er juillet à 1844, 26 juillet: actes passés par-devant Alexis Heunet.
    1844, 26 juillet à 1844, août: actes passés par-devant Jules Alexandre Potier.
    Informations concernant le classement:
    Le niveau inférieur de description, quand il existe, correspond aux minutes d'actes. Toutes les minutes ne sont pas forcément décrites une à une. Les descriptions de ces minutes sont plus ou moins détaillées.
  - Minutes. 1844, septembre - 1844, octobre, septembre 1844 - octobre 1844; MC/ET/XXXI/769
  - Minutes. 1844, novembre, novembre 1844; MC/ET/XXXI/770
  - Minutes. 1844, décembre, décembre 1844; MC/ET/XXXI/771
    - Vente par Pauline-Marie-Georgine Dubois de la Touche, épouse de Camille-Elisabeth, comte de Sauvan d'Aramon d'une propriété 76 rue de Chaillot et 9 allée Marbeuf, avec bâtiments, cour, grand jardin, rotonde (plan), actuellement loué au docteur Pinel, à la société formée par Anne-Eugénie Milleret,fondatrice de l'Assomption., 31 décembre 1844 - 1844; MC/ET/XXXI/771
      La propriété a appartenu à la comtesse de Marbeuf, au général Macdonald, à François-Marie Botot, au comte de Choiseul-Gouffier.
      Origine de l'information:
      Fichier dit 'général' XIXe siècle (1147 actes), par Claire Béchu et Guillaume Nahon, 1988-1999. (fichier papier entièrement dématérialisé; voir contexte dans le Plan d’orientation général - Notaires de Paris, guides thématiques du Minutier).
      Date de création de la notice: 2008
      acte de vente; Chaillot (rue de); Dubois de la Touche, Pauline-Marie-Georgine; Sauvan d'Aramon, Camille-Elisabeth (comte de); Pinel, Philippe; Milleret, Anne-Eugénie; docteur d'université
    - Vente d'une propriété, rue de Chaillot, n°76, et allée Marbeuf, n°9, avec bâtiments, cour, grand jardin, rotonde, par Pauline-Marie-Georgine Dubois de La Touche, épouse d'Elisabeth, comte de Sauvan d'Aramaon, à la société formée par Anne-Eugénie Milleret, fondatrice de la congrétion des Augustines de l'Assomption., 31 décembre 1844 - 1844; MC/ET/XXXI/771
      acte de vente; Chaillot (rue de); Dubois de La Touche, Pauline-Marie-Georgine; Sauvan d'Aramaon, Elisabeth de (comte); Milleret, Anne-Eugénie
    - Vente d'une propriété, 76 rue de Chaillot et 9 allée Marbeuf, avec bâtiments, cour, grand jardin, rotonde, par Pauline-Marie-Georgine Dubois de La Touche, épouse d'Elisabeth, comte de Sauvan D'Aramon, à la société formée par Anne-Eugénie Milleret, fondatrice de la congrégation des Augustines de l'Assomption., 31 décembre 1844 - 1844; MC/ET/XXXI/771
      acte de vente; Chaillot (rue de); Dubois de La Touche, Pauline-Marie-Georgine; Sauvan D'Aramon, Elisabeth; Milleret, Anne-Eugénie
  - Minutes. 1845, janvier - 1845, février, janvier 1845 - février 1845; MC/ET/XXXI/772
    - Contrat de mariage de Marie-Édouard YUSUF, colonel de spahis, Alger, naturalisé français, avec Adélaïde WEYER., 28 février 1845; MC/ET/XXXI/772
      Étrangers en France, Français à l'étranger et aux colonies, XVIe-XIXe siècle (env. 1.000 actes), par le personnel du Minutier,1950-2000 (fichier papier entièrement dématérialisé; voir contexte dans le Plan d’orientation général - Notaires de Paris, guides thématiques du Minutier).
      Date de création de la notice: 2002
      contrat de mariage; Yusuf, Marie-Édouard, Weyer, Adélaïde
  - Minutes. 1845, mars - 1845, avril, mars 1845 - avril 1845; MC/ET/XXXI/773
  - Minutes. 1845, mai - 1845, juin, mai 1845 - juin 1845; MC/ET/XXXI/774
  - Minutes. 1845, juillet - 1845, août, juillet 1845 - août 1845; MC/ET/XXXI/775
  - Minutes. 1845, septembre, septembre 1845; MC/ET/XXXI/776
  - Minutes. 1845, octobre - 1845, novembre, octobre 1845 - novembre 1845; MC/ET/XXXI/777
  - Minutes. 1845, décembre, décembre 1845; MC/ET/XXXI/778
  - Minutes. 1846, janvier, janvier 1846; MC/ET/XXXI/779
  - Minutes. 1846, février, février 1846; MC/ET/XXXI/780
  - Minutes. 1846, mars, mars 1846; MC/ET/XXXI/781
  - Minutes. 1846, avril, avril 1846; MC/ET/XXXI/782
  - Minutes. 1846, mai, mai 1846; MC/ET/XXXI/783
  - Minutes. 1846, juin, juin 1846; MC/ET/XXXI/784
  - Minutes. 1846, juillet, juillet 1846; MC/ET/XXXI/785
  - Minutes. 1846, août - 1846, septembre, août 1846 - septembre 1846; MC/ET/XXXI/786
  - Minutes. 1846, octobre, octobre 1846; MC/ET/XXXI/787
    - Inventaire après décès de Dolorès Incarnation Aguirre de Manterola de Buenos Aires (Argentine), dressé ce jour dans sa maison située 146, avenue des Champs-Élysées où la défunte est morte, le 20 septembre 1845, à la requête de son mari, Jean-Baptiste Henri Durand-Brager, peintre de marine, demeurant au Panorama national, Carré Marigny aux Champs-Élysées. (6 f.)., 9 octobre 1846; MC/ET/XXXI/787
      De l'image fixe à l'image animée (1820-1910), documents du Minutier central des notaires de Paris relatifs à l'histoire des photographes et de la photographie, par Marc Durand, Paris, Archives nationales, 2013 (sous presse), notice n° 1737 (version dématérialisée de l'instrument de recherche, les notices biographiques et compléments de descriptions d'actes ne se trouvent que sur la version papier de l'ouvrage, voir contexte dans le Plan d’orientation général - Notaires de Paris, guides thématiques du Minutier).
      Date de révision: 2011
      Date de création de la notice: 2010
      Champs-Elysées (avenue des); Argentine; Aguirre de Manterola, Dolorès Incarnation; Durand-Brager, Jean-Baptiste Henri
    - Contrat de mariage sous le régime de la séparation de biens entre Jean-Baptiste Henri Durand-Brager, peintre de marine, demeurant au Panorama national, Carré Marigny aux Champs-Élysées, et Marie Louise Rambal, sans profession, demeurant 108, rue Saint-Honoré. Mariage à la mairie du 4e arrondissement de Paris., 9 octobre 1846; MC/ET/XXXI/787
      De l'image fixe à l'image animée (1820-1910), documents du Minutier central des notaires de Paris relatifs à l'histoire des photographes et de la photographie, par Marc Durand, Paris, Archives nationales, 2013 (sous presse), notice n° 1738 (version dématérialisée de l'instrument de recherche, les notices biographiques et compléments de descriptions d'actes ne se trouvent que sur la version papier de l'ouvrage, voir contexte dans le Plan d’orientation général - Notaires de Paris, guides thématiques du Minutier).
      Champs-Elysées (avenue des); Durand-Brager, Jean-Baptiste Henri; Rambal, Marie Louise
  - Minutes. 1846, novembre - 1846, décembre, novembre 1846 - décembre 1846; MC/ET/XXXI/788
  - Minutes. 1847, janvier, janvier 1847; MC/ET/XXXI/789
  - Minutes. 1847, février, février 1847; MC/ET/XXXI/790
  - Minutes. 1847, mars, mars 1847; MC/ET/XXXI/791
  - Minutes. 1847, avril, avril 1847; MC/ET/XXXI/792
  - Minutes. 1847, 1er mai - 1847, 14 mai, 1er mai 1847 - 14 mai 1847; MC/ET/XXXI/793
  - Minutes. 1847, 15 mai - 1847, 31 mai, 15 mai 1847 - 31 mai 1847; MC/ET/XXXI/794
  - Minutes. 1847, juin, juin 1847; MC/ET/XXXI/795
  - Minutes. 1847, juillet, juillet 1847; MC/ET/XXXI/796
  - Minutes. 1847, août, août 1847; MC/ET/XXXI/797
  - Minutes. 1847, septembre, septembre 1847; MC/ET/XXXI/798
  - Minutes. 1847, octobre, octobre 1847; MC/ET/XXXI/799
  - Minutes. 1847, 12 octobre, 12 octobre 1847; MC/ET/XXXI/800
    Statuts.
  - Minutes. 1847, novembre, novembre 1847; MC/ET/XXXI/801
  - Minutes. 1847, décembre, décembre 1847; MC/ET/XXXI/802
  - Minutes. 1848, janvier, janvier 1848; MC/ET/XXXI/803
    - Création d'une société en nom collectif entre Pierre Journet, ancien entrepreneur de travaux publics, Pierre Michel Dalmont, Prosper Antoine Payerne, Pierre Annet Bonaventure Chanet et Henri Antoine Joyeux, ayant pour objet l'exploitation de la société du Morphographe (appareil servant à prendre les profils et fausses coupes), et du Niveau Journet (appareil portatif à la fois niveau, équerre, équerre à onglet, fausse équerre, fil à plomb et mesure), sous la raison sociale, Journet & Cie, siège social situé 10, boulevard Montmartre, du 22 au 24 janvier 1848., 22 janvier 1848 - 15 mars 1848; MC/ET/XXXI/803
      À la suite:
      1848, 15 mars Dépôt des pièces de publication.
      De l'image fixe à l'image animée (1820-1910), documents du Minutier central des notaires de Paris relatifs à l'histoire des photographes et de la photographie, par Marc Durand, Paris, Archives nationales, 2013 (sous presse), notice n° 2582 (version dématérialisée de l'instrument de recherche, les notices biographiques et compléments de descriptions d'actes ne se trouvent que sur la version papier de l'ouvrage, voir contexte dans le Plan d’orientation général - Notaires de Paris, guides thématiques du Minutier).
      Montmartre (boulevard); Journet, Pierre; Dalmont, Pierre Michel; Payerne, Prosper Antoine; Chanet, Pierre Annet Bonaventure; Joyeux, Henri Antoine
    - Fondation de société par Pierre-Frédéric Borrel, restaurateur, pour l'expoitation du restaurant 'Le Rocher de Cancale', rue de Richelieu, n°112., 31 janvier 1848; MC/ET/XXXI/803
      Inventaire du matériel et des vins.
      acte de société; Richelieu (rue de); Borrel, Pierre-Frédéric; restaurateur
  - Minutes. 1848, février, février 1848; MC/ET/XXXI/804
  - Minutes. 1848, mars, mars 1848; MC/ET/XXXI/805
  - Minutes. 1848, avril - 1848, juin, avril 1848 - juin 1848; MC/ET/XXXI/806
    - Bail de l'Opéra Comique (salle Favart), par Alphonse-Théodore Cerfberr, à Emile-Victor-César Perrin, directeur dudit Opéra Comique., 19 mai 1848; MC/ET/XXXI/806
      bail; Cerfberr, Alphonse-Théodore; Perrin, Emile-Victor-César
  - Minutes. 1848, juillet - 1848, août, juillet 1848 - août 1848; MC/ET/XXXI/807
  - Minutes. 1848, septembre - 1848, octobre, septembre 1848 - octobre 1848; MC/ET/XXXI/808
    - Contrat de mariage sous le régime de la communauté de biens avec donation au dernier vivant entre Alfred François Hautecœur, marchand d'estampes, libraire, demeurant 15, rue du Coq-Saint-Honoré, et Sophie Pauline Fréné, peintre sur émail, demeurant 8, rue Doré. Mariage à la mairie du 8e arrondissement de Paris., 17 octobre 1848; MC/ET/XXXI/808
      De l'image fixe à l'image animée (1820-1910), documents du Minutier central des notaires de Paris relatifs à l'histoire des photographes et de la photographie, par Marc Durand, Paris, Archives nationales, 2013 (sous presse), notice n° 2360 (version dématérialisée de l'instrument de recherche, les notices biographiques et compléments de descriptions d'actes ne se trouvent que sur la version papier de l'ouvrage, voir contexte dans le Plan d’orientation général - Notaires de Paris, guides thématiques du Minutier).
      Coq-Saint-Honoré (rue du); Doré (rue); Hautecœur, Alfred François; Fréné, Sophie Pauline
  - Minutes. 1848, novembre - 1848, décembre, novembre 1848 - décembre 1848; MC/ET/XXXI/809
  - Minutes. 1849, janvier, janvier 1849; MC/ET/XXXI/810
  - Minutes. 1849, février, février 1849; MC/ET/XXXI/811
  - Minutes. 1849, mars, mars 1849; MC/ET/XXXI/812
  - Minutes. 1849, avril, avril 1849; MC/ET/XXXI/813
  - Minutes. 1849, mai, mai 1849; MC/ET/XXXI/814
  - Minutes. 1849, juin, juin 1849; MC/ET/XXXI/815
  - Minutes. 1849, juillet, juillet 1849; MC/ET/XXXI/816
  - Minutes. 1849, août, août 1849; MC/ET/XXXI/817
    - Inventaire après décès: Gallais, Françoise-Jeanne. Morin de Gueriviere, Alexis-Joseph (veuve). Crussol (rue de), n° 11., 9 août 1849; MC/ET/XXXI/817
      Base Miriad 2 des inventaires après décès, 1801-1850, par Thierry Boudignon, avec le concours de Marie-France Nivet et du personnel du Minutier central, 1995-2012 (base de données migrée: voir contexte dans le Plan d’orientation général - Notaires de Paris, guides thématiques du Minutier).
      Date de création de la notice: 2004
      inventaire après décès; Crussol (rue de); Gallais, Françoise-Jeanne; Morin de Gueriviere, Alexis-Joseph
  - Minutes. 1849, septembre, septembre 1849; MC/ET/XXXI/818
  - Minutes. 1849, octobre - 1849, novembre, octobre 1849 - novembre 1849; MC/ET/XXXI/819
  - Minutes. 1849, décembre, décembre 1849; MC/ET/XXXI/820
  - Minutes. 1850, janvier - 1850, février, janvier 1850 - février 1850; MC/ET/XXXI/821
  - Minutes. 1850, mars, mars 1850; MC/ET/XXXI/822
  - Minutes. 1850, avril, avril 1850; MC/ET/XXXI/823
  - Minutes. 1850, 1er mai - 1850, 20 mai, 1er mai 1850 - 20 mai 1850; MC/ET/XXXI/824
  - Minutes. 1850, 21 mai - 1850, 31 mai, 21 mai 1850 - 31 mai 1850; MC/ET/XXXI/825
    - Démission de biens par Achille-Charles-Stanislas-Emile Le Tonnelier de Breteuil, ancien pair de France, au profit de ses enfants., 23 mai 1850; MC/ET/XXXI/825
      Etat descriptif et estimatif du mobilier rue de Varenne, n°65.
      renonciation; Varenne (rue de); Le Tonnelier de Breteuil, Achille-Charles-Stanislas-Emile; sénateur
  - Minutes. 1850, juin, juin 1850; MC/ET/XXXI/826
  - Minutes. 1850, juillet, juillet 1850; MC/ET/XXXI/827
  - Minutes. 1850, août, août 1850; MC/ET/XXXI/828
  - Minutes. 1850, septembre - 1850, octobre, septembre 1850 - octobre 1850; MC/ET/XXXI/829
  - Minutes. 1850, novembre, novembre 1850; MC/ET/XXXI/830
  - Minutes. 1850, décembre, décembre 1850; MC/ET/XXXI/831
    - Obligation de 15000 francs envers Joseph-Charles-Edouard Delisle, ministre de France à Santa Fé de Bogota par Henri-Charles-Stanislas Le Tonnelier de Breteuil, attaché d'ambassade à Santa Fé de Bogota., 14 décembre 1850; MC/ET/XXXI/831
      obligation; Le Tonnelier de Breteuil, Henri-Charles-Stanislas; Delisle, Joseph-Charles-Edouard; ministre
  - Minutes. 1851, janvier, janvier 1851; MC/ET/XXXI/832
    Toutes les minutes de cet article ont été analysées une à une (ARNO 1851).
    - Procuration rente publique, vente de rente etat., 2 janvier 1851; MC/ET/XXXI/832
      Intervenant 1, en première partie:
      Nom, qualité: (Mme ou Mlle) Rigaud, Rose Desiree.
      Domicile: Rouen (Seine-Maritime).
      Relations: veuve de l'intervenant 2.
      Intervenant 2, indirect:
      Nom, qualité: (M.) Baudrand, Charles Victor.
      État civil: décédé.
      Intervenant 3, en deuxième partie:
      Nom, qualité: (M.) Gendron, Louis Francois.
      Profession: employe, Paris (Paris).
      Domicile: Paris (Paris) rue Therese, 13
      Base Arno 1851 (base de données migrée: voir contexte dans le Plan d’orientation général - Notaires de Paris, guides thématiques du Minutier).
      Date de création de la notice: 2000
    - Succession, notoriete., 2 janvier 1851; MC/ET/XXXI/832
      Nom, qualité: (M.) Moussy De Lacontour de, Charles Alexandre Marie Gustave.
      Profession: propriétaire.
      Domicile: Paris (Paris) rue de la Convention, 12
    - Procuration acte, gestion d'affaires de société., 3 janvier 1851; MC/ET/XXXI/832
      Nom: Société Hamot Jeune et Cie.
      Domicile: Paris (Paris) rue des Fosses-Montmartre, 10.
      Intervenant 2, en deuxième partie:
      Nom, qualité: (M.) Charlot, Vincent.
      Domicile: Passy (Paris) rue de la Tour, 40.
      Relations: au service de l'intervenant 1
    - Obligation, emprunt, 6300 f., 4 janvier 1851; MC/ET/XXXI/832
      Nom, qualité: (M.) Serene, Amedee.
      Profession: négociant, Paris (Paris).
      Domicile: Paris (Paris) rue du Temple, 102.
      Intervenant 2, en première partie:
      Nom, qualité: (M.) Serene, Leopold.
      Profession: caporal, Phalsbourg (Meurthe-et-Moselle).
      Domicile: Phalsbourg (Meurthe-et-Moselle).
      Relations: fils de l'intervenant 1.
      Nom, qualité: (M.) Blanc, Jean Gabriel.
      Domicile: Paris (Paris) rue Notre-Dame-de-Nazareth, 38
    - Inventaire après décès de Louis Seuriot, pensionnaire de l’académie de Musique, demeurant rue Cadet, n°18., 6 janvier 1851; MC/ET/XXXI/832
      Un pupitre à musique en acajou; six violons dans leur boite
      inventaire après décès; Cadet (rue); Seuriot, Louis
    - Liquidation, proces-verbal, reprises apres separation de biens., 6 janvier 1851; MC/ET/XXXI/832
      Nom, qualité: (Mme ou Mlle) Rambur, Louise Catherine.
      Domicile: Paris (Paris) rue du 24 Fevrier, 27.
      Relations: séparé(e) de biens de l'intervenant 2.
      Nom, qualité: (M.) Mabille, Emile.
      Domicile: Paris (Paris) rue Vivienne, 7
    - Succession, inventaire apres décès., 6 janvier 1851; MC/ET/XXXI/832
      Nom, qualité: (M.) Seuriot, Louis.
      Profession: pensionnaire de l'academie de musique, Paris (Paris).
      Domicile: Paris (Paris) rue Cadet, 18
    - Procuration acte, gestion d'affaires, Paris (Paris) rue des Fosses-Montmartre, 10., 8 janvier 1851; MC/ET/XXXI/832
      Nom, qualité: (M.) Berteaux, Alphonse.
      Profession: négociant, Paris.
      Nom, qualité: (M.) Clavel, Claude Fleury.
      Profession: employe, Lyon (Rhône).
      Domicile: Lyon (Rhône).
      Relations: au service de l'intervenant 1, au service de l'intervenant 2
    - Procuration acte, surenchere sur maison, Boulogne (Hauts-de-Seine)., 9 janvier 1851; MC/ET/XXXI/832
      Nom, qualité: (M.) Valette, Pierre Philadelphe.
      Profession: cherf de section au ministère des finances, Paris (Paris).
      Domicile: Paris (Paris) rue du Cherche-Midi, 17.
      Relations: créancier(e) de l'intervenant 3.
      Nom, qualité: (M.) Mouillefarine, Eugene Andre.
      Profession: avoué,Paris (Paris).
      Domicile: Paris (Paris) rue Montmartre, 164.
      Intervenant 3, indirect:
      Nom, qualité: (M.) Lopignon, Olive.
      Profession: propriétaire, maire, Boulogne (Hauts-de-Seine).
      Domicile: Boulogne (Hauts-de-Seine)
    - Procuration rente pub, dépôt, arrerages de rente etat 5%, 300 f., 10 janvier 1851; MC/ET/XXXI/832
      Nom, qualité: (M.) Porte, Jacques Emile Adolphe.
      Profession: lieutenant d'infanterie.
      Domicile: Bruges (belgique).
      Nom, qualité: (M.) Boudon, Louis Antoine Rodolphe Anatole.
      Profession: agent de change, Paris (Paris).
      Domicile: Paris (Paris) rue de Menars, 4
    - Obligation, emprunt, 400 f., 10 janvier 1851; MC/ET/XXXI/832
      Nom, qualité: (M.) Courtois, Edouard.
      Domicile: Paris (Paris) rue des Vieux-Augustins, 18.
      Nom, qualité: (M.) Garat, Bernard.
      Domicile: Paris (Paris) rue du Croissant, 12.
      Relations: gérant(e) (s) de l'intervenant 3.
      Nom: Journal La Patrie.
      Domicile: Paris (Paris) rue du Croissant, 12
    - Obligation, emprunt, 10 000 f., 10 janvier 1851; MC/ET/XXXI/832
      Nom, qualité: (M.) Cordelier, Alexandre Felix.
      Domicile: Paris (Paris) rue du Faubourg-du-Temple, 88.
      Nom, qualité: (Mme ou Mlle) Lefevre, Marie Claudine Aglae.
      Domicile: Paris (Paris) rue Saint-Fiacre, 10.
      Relations: séparé(e) de corps et de biens de l'intervenant 3.
      Nom, qualité: (M.) Jullien, Charles Francois.
      Profession: marchand de gants, Paris (Paris).
      Domicile: Paris (Paris) rue Saint-Sauveur, 10
    - Mainlevee, hypotheque., 11 janvier 1851; MC/ET/XXXI/832
      Relations: representant(e) de l'intervenant 2.
      Nom, qualité: (Mme ou Mlle) Kolly de, Balzamie.
      État civil: décédée.
      Relations: épouse de l'intervenant 3.
      Nom, qualité: (M.) Nardou, Jean Baptiste.
      Domicile: Paris (Paris) rue Neuve-Saint-Eustache, 11
    - Quittance, paiement de créance sur adjudication d'hotel, 10801 f sur 150050 f, Paris (Paris) rue de Londres, 16., 14 janvier 1851; MC/ET/XXXI/832
      Nom, qualité: (M.) Mellerio, Jean Antoine.
      Profession: négociant en bijouterie, Sainte-Marie-Majeure (italie).
      Domicile: Sainte-Marie-Majeure (italie).
      Relations: 01CRF03.
      Nom, qualité: (M.) Pido, Jean Antoine.
      Profession: poelier fumiste, Paris (Paris).
      Domicile: Paris (Paris) rue de Varennes, 30 Bis.
      Relations: 02CRF03.
      Nom, qualité: (Mme ou Mlle) Sloper, Marie Anabelle.
      Domicile: Paris (Paris) rue de l'Universite, 88.
      Relations: veuve de l'intervenant 4, veuve de l'intervenant 5.
      Intervenant 4, indirect:
      Nom, qualité: (M.) Grillard, Jean.
      Intervenant 5, indirect:
      Nom, qualité: (M.) Juge, Gilbert.
      Profession: notaire.
      Intervenant 6, en deuxième partie:
      Nom, qualité: (M.) Subervielle, Justin Victor.
      Domicile: Paris (Paris) rue de Londres, 16.
      Relations: adjudicataire des biens de l'intervenant 3
    - Quittance, paiement d'adjudication de terres, 14350 f, Ollainville (Essonne)., 14 janvier 1851; MC/ET/XXXI/832
      Nom, qualité: (Mme ou Mlle) Sloper, Marie Arabelle.
      Domicile: Paris (Paris) rue de l'Universite, 86.
      Profession: notaire (ancien), Paris (Paris).
      Nom, qualité: (M.) Guibal, Jean Louis.
      Profession: négociant, Ternes (Paris).
      Domicile: Ternes (Paris).
      Intervenant 4, en deuxième partie:
      Nom, qualité: (M.) Meunier, Louis Charles.
      Domicile: Arpajon (Essonne)
    - Mariage, depot., 15 janvier 1851; MC/ET/XXXI/832
      Nom, qualité: (M.) Colens, Albert Leopold.
      Profession: avocat, Bruges (belgique).
      Relations: fils de l'intervenant 2.
      Nom, qualité: (M.) Colens, Joseph Benoit.
      Nom, qualité: (Mme ou Mlle) Duthoit, Louise Julie.
      Relations: fille de l'intervenant 4.
      Nom, qualité: (M.) Duthoit, Seraphin Joseph Marie.
      Profession: négociant, Bruges (belgique).
      Domicile: Bruges (belgique)
    - Mariage., 15 janvier 1851; MC/ET/XXXI/832
      Nom, qualité: (M.) Genest, Jean.
      Profession: marechal-ferrand (ouvrier), Chapelle (la) (Paris).
      Domicile: Chapelle (la) (Paris) Grande-rue, 133.
      Nom, qualité: (M.) Genest, Rene.
      Profession: cultivateur, Pernay (Indre-et-Loire).
      Domicile: Pernay (Indre-et-Loire).
      Nom, qualité: (Mme ou Mlle) Mauduit, Celeste Francoise.
      Profession: cuisiniere, Paris (Paris).
      Domicile: Paris (Paris) rue Neuve-du-Luxembourg, 20.
      Nom, qualité: (M.) Mauduit, Louis.
      Profession: cultivateur, Perier (Manche).
      Domicile: Perier (Manche)
    - Succession, liquidation., 15 janvier 1851; MC/ET/XXXI/832
      Nom, qualité: (M.) Pradier D'Agrain de, Charles Armand Arthur.
      Domicile: Paris (Paris) rue d'Aguesseau, 13
    - Mainlevee, hypotheque., 18 janvier 1851; MC/ET/XXXI/832
      Nom, qualité: (M.) Lelong, Louis Francois.
      Profession: entrepreneur de travaux-publics, Puiseaux (Loiret).
      Domicile: Puiseaux (Loiret).
      Nom, qualité: (M.) Delalande, Joseph.
      Profession: entrepreneur de maconnerie, Clichy-la-Garenne (Hauts-de-Seine).
      Domicile: Clichy-la-Garenne (Hauts-de-Seine)
    - Testament, depot., 18 janvier 1851; MC/ET/XXXI/832
      Nom, qualité: (Mme ou Mlle) Kleist, Auguste Marie Caroline Beate Chretienne Jacobine.
      Domicile: Paris (Paris) rue du Coq-Saint-Honore, 13.
      Nom, qualité: (M.) Faurax.
      Profession: colonel
    - Succession, inventaire apres décès., 18 janvier 1851; MC/ET/XXXI/832